【裁判字號】    97,抗,1481
【裁判日期】    971231
【裁判案由】    聲請定應執行之刑
【裁判全文】
臺灣高等法院臺中分院刑事裁定          97年度抗字第1481號
抗  告  人  臺灣臺中地方法院檢察署檢察官
受  刑  人  甲○○
上列抗告人因聲請定應執行之刑案件，對於臺灣臺中地方法院中
華民國97年11月19日裁定（97年度聲字第4779號）提起抗告，本
院裁定如下：
    主  文
原裁定撤銷，發回臺灣臺中地方法院。
    理  由
一、本件原裁定如附件。
二、抗告意旨略稱：
  (一)按緩刑或假釋中之人犯，於本條例施行之日起，視為已依項
    規定減其宣告刑，毋庸聲請裁定減刑。裁判確定前犯數罪，
    有應減刑與不應減刑者，就應減刑之罪依第2條、第4條、第
    6條至第8條及前條規定減刑後，與不應減刑之罪之宣告刑，
    適用刑法第51條定其應執行之刑，中華民國九十六年罪犯減
    刑條例（以下簡稱減刑條例）第2條第2項、第11條定有明文
    。又假釋中及停止強制工作付保護管束人依本條例應減刑者
    ，各地方法院檢察署應切實查對有關文件造具「○○○○監
    獄假釋中（或停止強制工作）付保護管束人名冊」（格式附
    件三），限時函送或派專人持送各該核准假釋出獄之監獄，
    再由各該監獄造具「○○○○監獄（○○分監）假釋出獄減
    刑受刑人名冊」送請該案犯罪事實最後判決之法院檢察署檢
    察官（格式如附件四），逕依本條例規定減其宣告刑，毋庸
    聲請裁定減刑。但假釋中之受刑人經依法撤銷其假釋期間業
    已屆滿者，應由檢察官通知原辦理假釋之監獄及相關機關（
    格式如附件五）。假釋期間尚未屆滿者，如所犯系單純一罪
    或不合恕罪併罰之數罪者，應換發執行指揮書（格式如附件
    六）；如所犯係合於數罪併罰之數罪，其中有符合減刑規定
    者，檢察官應向該管法院聲請減刑並定其應執行之刑，法務
    部所屬各機關辦理九十六年減刑案件應行注意事項第５點亦
    有明定。且各地方（少年）法院觀護人室（調查保護處）辦
    理九十六年減刑案件應行注意事項第３點亦規定如上。由上
    規定觀之，於96年7月16日減刑條例施行之日起上在假釋中
    之人犯，其所犯之罪有符合減刑、定應執行刑之規定者，即
    應依上開規定辦理，經減刑結果，其假釋期滿日即因此有所
    變更，事關受刑人之權益，自不能繫於檢察官之聲請日在受
    刑人尚未減刑前之假釋期滿日之前或之後。況依刑法第78條
    第1項規定，假釋中因故意更犯罪，受有期徒刑以上刑之宣
    告者，於判決確定後6個月以內，撤銷其假釋。但假釋期滿
    逾3年者，不在此限。又依減刑條例第2條第2項但書規定「
    但經撤銷緩刑之宣告或假釋者，仍應依本條例規定聲請裁定
    減刑」，是假釋期滿後經撤銷假釋者，仍可獲邀減刑之寬典
    ，而假釋期滿後，以其原宣告刑視為減刑並聲請定應執行刑
    ，以便重新計算其假釋期滿日者，卻未能獲准減刑，亦非屬
    公平。且刑法第51條定應執行刑之規定中，亦未有以案件尚
    未執行完畢為其聲請要件。本件受刑人甲○○係於96年2月
    12日假釋出監，其於96年7月16日減刑條例施行之日，其假
    釋尚未期滿，與減刑條例第2條第2項、第11條規定相符，自
    應依法提出聲請。綜上所述，原裁定增列法律所未有之限制
    ，逕以本署聲請定應執行刑時，受刑人之假釋已於97年7月7
    日縮刑期滿執行完畢而駁回本件聲請，原裁定認事用法尚嫌
    未洽，爰依刑事訴訟法第403條第1項，第419條提起抗告，
    請將原裁定撤銷，更為適當合法之裁定云云。
  (二)按本件受刑人所犯搶奪（不得減刑）、施用毒品罪（得減刑
    ），分經法院判處有期徒刑3年6月、9月確定，並定其應執
    行刑為有期徒刑4年2月，於96年2月12日假釋出獄，雖於97
    年7月7日縮刑期滿執行完畢，惟依中華民國96年罪犯減刑條
    例第11條規定：裁判確定前犯數罪，有應減刑與不應減刑者
    ，就應減刑之罪，依第2條、第4條、第6條至第8條及前條規
    定減刑後，與不應減刑之罪之宣告刑，適用刑法第51條定其
    應執行之刑。經查本件受刑人所犯上開2罪，雖經執行完畢
    ，惟施用毒品罪既經減刑，即應與搶奪罪定其應執行之刑，
    事關受刑人執行期滿之日期，及其後若再犯罪是否成立累犯
    及是否得撤銷假釋有關，原審認2罪已執行完畢即不必定其
    應執行刑，尚有未當，抗告人之抗告為有理由，應由本院將
    原裁定撤銷發回原審法院重為妥適之裁定。
據上論斷，應依刑事訴訟法第413條前段，裁定如主文。
中    華    民    國    97    年    12    月    31    日
            刑事第二庭    審判長法  官  李  璋  鵬
                                法  官  胡  忠  文
                                法  官  胡  森  田
以上正本證明與原本無異。
如不服本裁定，得於收受送達後五日內向本院提出抗告書狀（須
附繕本）。
                                書記官  籃  營  昌
中    華    民    國    97    年    12    月    31    日


司法院資訊處製作；財團法人民間司法改革基金會備份。
